【裁判字號】    97,審易,839
【裁判日期】    970620
【裁判案由】    竊盜
【裁判全文】
臺灣高雄地方法院刑事判決             97年度審易字第839號
公  訴  人  臺灣高雄地方法院檢察署檢察官
被      告  丙○○
上列被告因竊盜案件，經檢察官提起公訴（97年度偵字第9425號
、第9781號），本院裁定改依簡式審判程序審理，判決如下：
    主  文
丙○○犯竊盜罪，累犯，處有期徒刑月，如易科罰金，以新臺
幣壹仟元折算日；又犯攜帶兇器竊盜罪，累犯，處有期徒刑肆月
，如易科罰金，以新臺幣壹仟元折算日，扣案之尖嘴鉗、十字型
起子及鏟刀各壹支，均沒收。應執行有期徒刑陸月，如易科罰金
，以新臺幣壹仟元折算日，扣案之尖嘴鉗、十字型起子及鏟刀各
壹支，均沒收。
    事  實
一、丙○○分別基於意圖為自己不法所有之犯意：(一)於民國97年
    3 月23日20時40分許，騎乘車牌號碼EEC-546 號機車，至夜
    間無人居住之高雄縣仁武鄉○○村○○路150 號岩台企業有
    限公司（下稱岩台公司），見該公司騎樓鐵門未關，即入內
    徒手竊取岩台公司所有之白鐵製樓梯扶手18支（總重約10公
    斤），得手後放置於上開機車踏板上，於同日21時30分許，
    在上開岩台公司前，因形跡可疑為警查獲，並扣得上開竊得
    之白鐵製樓梯扶手18支；(二)復於97年3 月26日12時15分許，
    騎乘上開機車，攜帶其所有客觀上具有危險性可供兇器使用
    之尖嘴鉗、十字型起子及鏟刀各1 支，至高雄市○○區○○
    街232 巷18號前，以上開鉗子剪斷電線之方式，竊得乙○○
    ○所有之電線1 捆（長約30公尺），得手後欲離去之際，為
    乙○○○發覺，經乙○○○之子陳東億報警處理，於同日12
    時26分許，在高雄市○○區○○路1599號前為警查獲，並扣
    得上開竊得之電線1 捆（長約30公尺）及丙○○所有供其竊
    取電線使用之尖嘴鉗、十字型起子及鏟刀各1 支。
二、案經高雄縣政府警察局仁武分局及高雄市政府警察局鼓山分
    局報請臺灣高雄地方法院檢察署檢察官偵查起訴。
    理  由
一、被告丙○○所犯係死刑、無期徒刑、最輕本刑為3 年以上有
    期徒刑以外之罪，且就被訴事實為有罪之陳述，經告知簡式
    審判程序之旨，並聽取檢察官與被告意見後，認無不得或不
    宜改依簡式審判程序進行之處，爰依刑事訴訟法第273 條之
    1 第1 項規定，裁定進行簡式審判程序。
二、上揭事實，業據被告於偵查及本院審理時坦承不諱（見偵字
    第9425號卷第7 頁、偵字第9781號卷第6-8 頁及院卷），核
    與證人即被害人岩台公司經理甲○○、乙○○○及陳東億於
    警詢中證述情節相符，並有高雄縣政府警察局仁武分局扣押
    筆錄、扣押物品目錄表、贓物認領保管單、高雄市政府警察
    局扣押筆錄、扣押物品目錄表、贓物認領保管單各1 紙及現
    場相片11張（見高縣仁警移字第09700000417 號卷第5-12頁
    、高市警鼓分偵字第0970006773號卷第7-10、22-23 、25-3
    0 頁）在卷可稽，足認被告之自白與事實相符。本案事證明
    確，被告上開竊盜犯行，均堪予認定，應依法論處。
三、查被告行竊時所攜帶之尖嘴鉗、十字型起子及鏟子各1 支：
    (一)尖嘴鉗1 支：長15.5公分，前端鐵器外漏部分長5 公分、
    成扁尖狀，握把長10.5公分、附有塑膠外套，可供夾剪硬物
    使用；(二)十字型起子1 支：長21.5公分，前端鐵器外漏部分
    長12.7公分、且呈十字扁尖狀；(三)鏟刀1 支：長19公分，前
    端鐵器外漏部分最長約7.8 公分、最短處約至9 公分、呈扁
    尖鋒利狀之事實，業據本院當庭勘驗屬實，並有照片1 張在
    卷可參（見院卷及高市警鼓分偵字第0970006773號卷第28頁
    ），客觀上足以傷害人之生命、身體，屬具有危險性之兇器
    。核被告上開(一)、(二)所為，係分別犯刑法第320 條第1 項普
    通竊盜罪及同法第321 條第1 項第3 款之攜帶兇器竊盜罪。
    被告前於95年間因竊盜案件，經本院95年度簡字第7386號判
    處有期徒刑3 月確定，於96年6 月29日執行完畢，有臺灣高
    等法院被告前案紀錄表在卷可稽，其於徒刑執行完畢後5 年
    內再故意犯本件有期徒刑以上之罪，均為累犯，應各加重其
    刑。又被告係瘖啞人，有其身心殘障手冊1 紙附卷可證（見
    偵字第9425號卷第21頁），爰依刑法第20條之規定減輕其刑
    ，並依法先加後減之。本院審酌被告有多次竊盜犯罪前科，
    素行不佳，竟不知悔改，為貪圖不法利益竊取他人財物，足
    見其毫無悔悟之心，本應嚴懲，惟考量其犯後坦承犯行，且
    為瘖啞人等一切具體情狀，分別量處如主文所示之刑，並諭
    知如主文所示易科罰金之折算標準，並定其應執行之刑及諭
    知易科罰金之折算標準，以資懲儆。至扣案之尖嘴鉗、十字
    型起子及鏟子各1 支，係被告所有供犯罪所用之物（犯罪事
    實(二)），已據被告陳述明確，爰依刑法第38條第1 項第2 款
    之規定宣告沒收。
四、據上論斷，應依刑事訴訟法第273 條之1 第1 項、第299 條
    第1 項前段，刑法第320 條第1 項、321 條第1 項第3 款、
    第20條、第47條第1 項、第41條第1 項前段、第51條第5款
    、第38條第1 項第2 款，刑法施行法第1 條之1 ，判決如主
    文。
本案經檢察官劉穎芳到庭執行職務。
中    華    民    國    97    年    6     月    20    日
                  刑事第七庭  法  官  唐照明
以上正本證明與原本無異。
如不服本判決應於判決送達後10日內，向本院提出上訴書狀。
中    華    民    國    97    年    6     月    20    日
                              書記官  許珈綺
附錄本案論罪科刑法條：
中華民國刑法320條第1項
意圖為自己或第三人不法之所有，而竊取他人之動產者，為竊盜
罪，處5年以下有期徒刑、拘役或5百元以下罰金。
中華民國刑法第321條
犯竊盜罪而有左列情形之一者，處 6 月以上、 5 年以下有期徒
刑：
一  於夜間侵入住宅或有人居住之建築物、船艦或隱匿其內而犯
    之者。
二  毀越門扇、牆垣或其他安全設備而犯之者。
三  攜帶兇器而犯之者。
四  結夥三人以上而犯之者。
五  乘火災、水災或其他災害之際而犯之者。
六  在車站或埠頭而犯之者。
前項之未遂犯罰之。


司法院資訊處製作；財團法人民間司法改革基金會備份。
